utilities/dictionaries/mk_MK-Macedonian.aff
FLAG num
SFX 58 Y 1
SFX 58 0 нине .
SFX 3160 Y 1
SFX 3160 0 нини .
SFX 4200 Y 1
SFX 4200 0 еаното .
SFX 253 Y 1
SFX 253 0 сково .
SFX 4173 Y 1
SFX 4173 0 совска .
SFX 3448 Y 1
SFX 3448 0 совски .
SFX 4151 Y 1
SFX 4151 0 аревска .
SFX 3892 Y 1
SFX 3892 0 аревски .
SFX 1702 Y 1
SFX 1702 0 ичниов .
SFX 1701 Y 1
SFX 1701 0 ичнион .
SFX 4706 Y 1
SFX 4706 0 суванава .
SFX 195 Y 1
SFX 195 0 аа .
SFX 162 Y 1
SFX 162 0 ав .
SFX 1362 Y 1
SFX 1362 0 ад .
SFX 4101 Y 1
SFX 4101 0 ае .
SFX 3621 Y 1
SFX 3621 0 аж .
SFX 2530 Y 1
SFX 2530 0 аз .
SFX 1200 Y 1
SFX 1200 0 аи .
SFX 460 Y 1
SFX 460 0 ак .
SFX 159 Y 1
SFX 159 0 ал .
SFX 106 Y 1
SFX 106 0 ам .
SFX 116 Y 1
SFX 116 0 ан .
SFX 3389 Y 1
SFX 3389 0 ап .
SFX 3465 Y 1
SFX 3465 0 каното .
SFX 2219 Y 1
SFX 2219 0 атово .
SFX 2342 Y 1
SFX 2342 0 вер .
SFX 1315 Y 1
SFX 1315 0 вец .
SFX 4091 Y 1
SFX 4091 0 веј .
SFX 192 Y 1
SFX 192 0 ките .
SFX 3083 Y 1
SFX 3083 0 жуваше .
SFX 1012 Y 1
SFX 1012 0 инска .
SFX 703 Y 1
SFX 703 0 ински .
SFX 2084 Y 1
SFX 2084 0 инско .
SFX 1000 Y 1
SFX 1000 0 тар .
SFX 654 Y 1
SFX 654 0 тат .
SFX 2895 Y 1
SFX 2895 0 таш .
SFX 4342 Y 1
SFX 4342 0 тај .
SFX 980 Y 1
SFX 980 0 ираниве .
SFX 1591 Y 1
SFX 1591 0 тичниот .
SFX 3671 Y 1
SFX 3671 0 тувала .
SFX 3237 Y 1
SFX 3237 0 тувале .
SFX 3904 Y 1
SFX 3904 0 тувало .
SFX 1948 Y 1
SFX 1948 0 етоно .
SFX 3920 Y 1
SFX 3920 0 луваше .
SFX 4688 Y 1
SFX 4688 0 фикација .
SFX 4817 Y 1
SFX 4817 0 орните .
SFX 3771 Y 1
SFX 3771 0 стон .
SFX 184 Y 1
SFX 184 0 ениот .
SFX 2548 Y 1
SFX 2548 0 чувала .
SFX 2547 Y 1
SFX 2547 0 чувале .
SFX 2546 Y 1
SFX 2546 0 чувало .
SFX 2773 Y 1
SFX 2773 0 ичарите .
SFX 2312 Y 1
SFX 2312 0 нтен .
SFX 1084 Y 1
SFX 1084 0 овен .
SFX 3412 Y 1
SFX 3412 0 анскана .
SFX 2715 Y 1
SFX 2715 0 жните .
SFX 4742 Y 1
SFX 4742 0 дуванине .
SFX 4884 Y 1
SFX 4884 0 тивме .
SFX 2622 Y 1
SFX 2622 0 илов .
SFX 1886 Y 1
SFX 1886 0 ливана .
SFX 2314 Y 1
SFX 2314 0 лска .
SFX 1056 Y 1
SFX 1056 0 лски .
SFX 4032 Y 1
SFX 4032 0 лско .
SFX 3103 Y 1
SFX 3103 0 чарот .
SFX 1636 Y 1
SFX 1636 0 чеше .
SFX 1952 Y 1
SFX 1952 0 елите .
SFX 1674 Y 1
SFX 1674 0 лози .
SFX 3558 Y 1
SFX 3558 0 умот .
SFX 3986 Y 1
SFX 3986 0 ерете .
SFX 4247 Y 1
SFX 4247 0 ивата .
SFX 1652 Y 1
SFX 1652 0 кин .
SFX 1743 Y 1
SFX 1743 0 мова .
SFX 1397 Y 1
SFX 1397 0 мови .
SFX 3031 Y 1
SFX 3031 0 изираниот .
SFX 3157 Y 1
SFX 3157 0 села .
SFX 3561 Y 1
SFX 3561 0 селе .
SFX 3773 Y 1
SFX 3773 0 сели .
SFX 2611 Y 1
SFX 2611 0 село .
SFX 4450 Y 1
SFX 4450 0 леност .
SFX 716 Y 1
SFX 716 0 ираме .
SFX 4930 Y 1
SFX 4930 0 гледа .
SFX 2726 Y 1
SFX 2726 0 нева .
SFX 2725 Y 1
SFX 2725 0 неви .
SFX 1065 Y 1
SFX 1065 0 ваниов .
SFX 1064 Y 1
SFX 1064 0 ванион .
SFX 3046 Y 1
SFX 3046 0 инување .
SFX 2991 Y 1
SFX 2991 0 лари .
SFX 4442 Y 1
SFX 4442 0 ољубец .
SFX 3443 Y 1
SFX 3443 0 тскана .
SFX 3340 Y 1
SFX 3340 0 иела .
SFX 4040 Y 1
SFX 4040 0 иеле .
SFX 4306 Y 1
SFX 4306 0 иело .
SFX 4197 Y 1
SFX 4197 0 зовски .
SFX 2254 Y 1
SFX 2254 0 фа .
SFX 4667 Y 1
SFX 4667 0 фе .
SFX 1333 Y 1
SFX 1333 0 фи .
SFX 3351 Y 1
SFX 3351 0 гнеа .
SFX 3350 Y 1
SFX 3350 0 гнев .
SFX 3349 Y 1
SFX 3349 0 гнел .
SFX 4479 Y 1
SFX 4479 0 арките .
SFX 4354 Y 1
SFX 4354 0 ику .
SFX 4211 Y 1
SFX 4211 0 вската .
SFX 4820 Y 1
SFX 4820 0 олните .
SFX 2004 Y 1
SFX 2004 0 мовска .
SFX 3378 Y 1
SFX 3378 0 аил .
SFX 1879 Y 1
SFX 1879 0 мовски .
SFX 2983 Y 1
SFX 2983 0 ушат .
SFX 637 Y 1
SFX 637 0 никот .
SFX 2775 Y 1
SFX 2775 0 алноста .
SFX 2665 Y 1
SFX 2665 0 анските .
SFX 3302 Y 1
SFX 3302 0 енова .
SFX 3531 Y 1
SFX 3531 0 енови .
SFX 204 Y 1
SFX 204 0 еново .
SFX 3995 Y 1
SFX 3995 0 арење .
SFX 4555 Y 1
SFX 4555 0 адија .
SFX 1435 Y 1
SFX 1435 0 тори .
SFX 2972 Y 1
SFX 2972 0 ариве .
SFX 244 Y 1
SFX 244 0 скине .
SFX 2792 Y 1
SFX 2792 0 рениов .
SFX 2791 Y 1
SFX 2791 0 ренион .
SFX 1509 Y 1
SFX 1509 0 ливите .
SFX 2988 Y 1
SFX 2988 0 нист .
SFX 10 Y 1
SFX 10 0 ва .
SFX 17 Y 1
SFX 17 0 ве .
SFX 79 Y 1
SFX 79 0 ви .
SFX 16 Y 1
SFX 16 0 во .
SFX 1372 Y 1
SFX 1372 0 шува .
SFX 410 Y 1
SFX 410 0 ивте .
SFX 3045 Y 1
SFX 3045 0 ителите .
SFX 2738 Y 1
SFX 2738 0 атка .
SFX 3990 Y 1
SFX 3990 0 евине .
SFX 4365 Y 1
SFX 4365 н ца н
SFX 2435 Y 1
SFX 2435 о ца о
SFX 2434 Y 1
SFX 2434 о ци о
SFX 2542 Y 1
SFX 2542 а натите а
SFX 4657 Y 1
SFX 4657 в ње в
SFX 3641 Y 1
SFX 3641 о уваниов о
SFX 4428 Y 1
SFX 4428 и нувало и
SFX 3101 Y 1
SFX 3101 а етиве а
SFX 1377 Y 1
SFX 1377 а ици а
SFX 2345 Y 1
SFX 2345 л ње л
SFX 435 Y 1
SFX 435 н ње н
SFX 2858 Y 1
SFX 2858 а ниве а
SFX 2675 Y 1
SFX 2675 а натана а
SFX 2653 Y 1
SFX 2653 е ир е
SFX 3386 Y 1
SFX 3386 и ло и
SFX 626 Y 1
SFX 626 и ниве и
SFX 2811 Y 1
SFX 2811 г шконо г
SFX 1448 Y 1
SFX 1448 о це о
SFX 985 Y 1
SFX 985 а овска а
SFX 944 Y 1
SFX 944 а овски а
SFX 564 Y 1
SFX 564 а уваме а
SFX 2017 Y 1
SFX 2017 а ците а
SFX 2855 Y 1
SFX 2855 а нион а
SFX 487 Y 1
SFX 487 г зи г
SFX 2743 Y 1
SFX 2743 е жеа е
SFX 1945 Y 1
SFX 1945 е овска е
SFX 1660 Y 1
SFX 1660 е овски е
SFX 2437 Y 1
SFX 2437 е зи е
SFX 952 Y 1
SFX 952 и увачи и
SFX 4000 Y 1
SFX 4000 и чево и
SFX 662 Y 1
SFX 662 и овска и
SFX 596 Y 1
SFX 596 и овски и
SFX 117 Y 1
SFX 117 и уваме и
SFX 3542 Y 1
SFX 3542 и ците и
SFX 639 Y 1
SFX 639 и нион и
SFX 505 Y 1
SFX 505 к ците к
SFX 1889 Y 1
SFX 1889 о уваме о
SFX 4270 Y 1
SFX 4270 а изам а
SFX 2203 Y 1
SFX 2203 и ничка и
SFX 1710 Y 1
SFX 1710 и нички и
SFX 3508 Y 1
SFX 3508 а етиов а
SFX 3875 Y 1
SFX 3875 а нувавме а
SFX 732 Y 1
SFX 732 а увањава а
SFX 3499 Y 1
SFX 3499 и оното и
SFX 517 Y 1
SFX 517 а ената а
SFX 2887 Y 1
SFX 2887 т чев т
SFX 4390 Y 1
SFX 4390 и нувавме и
SFX 151 Y 1
SFX 151 и увањава и
SFX 1761 Y 1
SFX 1761 и ти и
SFX 2355 Y 1
SFX 2355 о увањава о
SFX 2043 Y 1
SFX 2043 а оти а
SFX 1271 Y 1
SFX 1271 а уванион а
SFX 3944 Y 1
SFX 3944 а нуваш а
SFX 833 Y 1
SFX 833 а наа а
SFX 277 Y 1
SFX 277 и уванион и
SFX 3320 Y 1
SFX 3320 а оска а
SFX 3319 Y 1
SFX 3319 в сува в
SFX 2981 Y 1
SFX 2981 а оски а
SFX 426 Y 1
SFX 426 е ињава е
SFX 4482 Y 1
SFX 4482 и нуваш и
SFX 3640 Y 1
SFX 3640 о уванион о
SFX 1214 Y 1
SFX 1214 и наа и
SFX 1551 Y 1
SFX 1551 и оски и
SFX 1980 Y 1
SFX 1980 е жев е
SFX 1963 Y 1
SFX 1963 и оска и
SFX 4558 Y 1
SFX 4558 л сува л
SFX 598 Y 1
SFX 598 а еново а
SFX 4635 Y 1
SFX 4635 л ние л
SFX 4557 Y 1
SFX 4557 н сува н
SFX 4066 Y 1
SFX 4066 и оли и
SFX 4266 Y 1
SFX 4266 и лува и
SFX 3489 Y 1
SFX 3489 к чното к
SFX 1048 Y 1
SFX 1048 а ева а
SFX 4337 Y 1
SFX 4337 д ева д
SFX 2635 Y 1
SFX 2635 е жел е
SFX 592 Y 1
SFX 592 а енине а
SFX 1977 Y 1
SFX 1977 и оци и
SFX 1371 Y 1
SFX 1371 г зите г
SFX 1406 Y 1
SFX 1406 а иќ а
SFX 4793 Y 1
SFX 4793 и лување и
SFX 4334 Y 1
SFX 4334 а ика а
SFX 4794 Y 1
SFX 4794 и куваат и
SFX 3507 Y 1
SFX 3507 а етион а
SFX 2818 Y 1
SFX 2818 г шкава г
SFX 379 Y 1
SFX 379 а ениот а
SFX 1216 Y 1
SFX 1216 е иќ е
SFX 2979 Y 1
SFX 2979 л њава л
SFX 1108 Y 1
SFX 1108 и ото и
SFX 832 Y 1
SFX 832 а нав а
SFX 965 Y 1
SFX 965 н њава н
SFX 2067 Y 1
SFX 2067 и ливите и
SFX 2678 Y 1
SFX 2678 и кување и
SFX 1257 Y 1
SFX 1257 и нав и
SFX 2854 Y 1
SFX 2854 а ново а
SFX 1275 Y 1
SFX 1275 а уваната а
SFX 3236 Y 1
SFX 3236 к чноста к
SFX 1888 Y 1
SFX 1888 к чката к
SFX 633 Y 1
SFX 633 и ново и
SFX 3502 Y 1
SFX 3502 а навте а
SFX 4659 Y 1
SFX 4659 с та с
SFX 4007 Y 1
SFX 4007 а ески а
SFX 3759 Y 1
SFX 3759 а еска а
SFX 2929 Y 1
SFX 2929 и ливана и
SFX 270 Y 1
SFX 270 и уваната и
SFX 3644 Y 1
SFX 3644 о уваната о
SFX 818 Y 1
SFX 818 а нал а
SFX 1463 Y 1
SFX 1463 и овме и
SFX 3597 Y 1
SFX 3597 г жен г
SFX 1175 Y 1
SFX 1175 и нал и
SFX 2742 Y 1
SFX 2742 е жен е
SFX 2741 Y 1
SFX 2741 и кан и
SFX 3505 Y 1
SFX 3505 а ењето а
SFX 1268 Y 1
SFX 1268 а уваново а
SFX 4271 Y 1
SFX 4271 а ејќи а
SFX 3943 Y 1
SFX 3943 а нувај а
SFX 3594 Y 1
SFX 3594 а нам а
SFX 2140 Y 1
SFX 2140 а кава а
SFX 275 Y 1
SFX 275 и уваново и
SFX 4481 Y 1
SFX 4481 и нувај и
SFX 3498 Y 1
SFX 3498 а скава а
SFX 3616 Y 1
SFX 3616 в са в
SFX 1464 Y 1
SFX 1464 е кава е
SFX 3637 Y 1
SFX 3637 о уваново о
SFX 3023 Y 1
SFX 3023 т ци т
SFX 461 Y 1
SFX 461 а ов а
SFX 4215 Y 1
SFX 4215 т циски т
